【裁判字號】    95,訴,1457
【裁判日期】    950822
【裁判案由】    毒品危害防制條例
【裁判全文】
臺灣桃園地方法院刑事判決              95年度訴字第1457號
公  訴  人  台灣桃園地方法院檢察署檢察官
被      告  甲○○
                      （另案於台灣桃園女子監獄執行中）
上列被告因違反毒品危害防制條例案件，經檢察官提起公訴（95
年度毒偵字第2477號）及擴張犯罪事實，被告於準備程序進行中
為有罪之陳述，經本院合議庭裁定由受命法官獨任進行簡式審判
程序，本院判決如下：
    主      文
甲○○連續施用第二級毒品，處有期徒刑陸月，如易科罰金以銀
元參佰元即新台幣玖佰元折算壹日。
    事  實
一、甲○○前於民國92年間因施用毒品案件，經本院以92年毒聲
    字第1563號裁定送觀察勒戒後，認無繼續施用傾向，於92年
    6 月17日釋放出所，由臺灣桃園地方法院檢察署檢察官以92
    年度毒偵字第1666號為不起訴處分確定。復於94年間因施用
    毒品案件，經本院以94年度訴字第1425號判處應執行有期徒
    刑8 月確定。
二、詎甲○○仍未戒除毒癮，於前開觀察勒戒執行完畢及判處罪
    刑後，復基於施用第2 級毒品甲基安非他命之概括犯意，為
    下列施用毒品行為：
  (一)於95年4 月28日19時25分經警採尿前回溯96小時內之某時，
    在臺灣地區某不詳處所，以將甲基安非他命燒烤，吸食所產
    生白煙之方式施用第2 級毒品甲基安非他命1 次，於95年4
    月28日17時30分許，在桃園縣桃園市○○○街221 號為警查
    獲。
  (二)於95年5 月27日下午為警採尿前回溯96小時內之某時許，在
    臺灣地區某不詳處所，以同上方法施用第2 級毒品甲基安非
    他命1 次。嗣於95年5 月27日下午3 時58分許，在桃園縣中
    壢市○○○路與華勛街口為警查獲。
三、案經桃園縣政府警察局楊梅分局報請臺灣桃園地方法院檢察
    署檢察官偵查起訴。本院合議庭依甲○○於準備程序進行中
    為有罪之陳述，裁定由受命法官獨任進行簡式審判程序審理
    。
    理  由
一、證據能力部分：
    (一)查本件被告甲○○所為之自白，並無出於強暴、脅迫、利
      誘、詐欺、疲勞訊問、違法羈押或其他不正之方法，亦非
      違反法定障礙事由經過期間不得訊問或告知義務之規定而
      為，依刑事訴訟法第156 條第1 項、第158 條之2 規定，
      應認其有證據能力。
    (二)卷附台灣檢驗科技股份有限公司濫用藥物尿液檢驗報告等
      被告以外之人於審判外之書面陳述，依刑事訴訟法第273
      條之2 規定排除同法第159 條第1 項之傳聞排除法則之適
      用，均有證據能力。
二、認定犯罪事實之證據及理由
  (一)上揭事實，業據被告甲○○於本院審理時坦承不諱，且被告
    2 次為警查獲後採集之尿液，經臺灣檢驗科技股份有限公司
    檢驗結果，均呈安非他命、甲基安非他命陽性反應，有台灣
    檢驗科技股份有限公司濫用藥物尿液檢驗報告2 紙附卷可稽
    。被告之自白核與事實相符。
  (二)被告前因施用毒品經觀察勒戒，及再因施用毒品經本院判處
    罪刑等情，有臺灣高等法院被告前案紀錄表在卷可憑，被告
    於前開觀察勒戒執行完畢後5 年內，再為施用毒品之犯行洵
    堪，應依法論科。
三、論罪科刑：
   (一)查被告行為後，刑法部分條文於94年2 月2 日業經修正公
     布，並於95年7 月1 日施行。而行為後法律有變更者，適
     用行為時之法律，但行為後之法律有利於行為人者，適用
     最有利於行為人之法律，修正後刑法第2 條第1 項定有明
     文，此條規定乃與刑法第1 條罪刑法定主義契合，而貫徹
     法律禁止溯及既往原則，係規範行為後法律變更所生新舊
     法律比較適用之準據法，是刑法第2 條本身雖經修正，但
     刑法第2 條既屬適用法律之準據法，本身尚無比較新舊法
     之問題，應一律適用裁判時之現行刑法第2 條規定以決定
     適用之刑罰法律，先予辨明。又以本次刑法修正之比較新
     舊法，應就罪刑有關之共犯、未遂犯、想像競合犯、牽連
     犯、連續犯、結合犯，以及累犯加重、自首減輕暨其他法
     定加減原因（如身分加減）與加減例等一切情形，綜其全
     部罪刑之結果而為比較，有最高法院95年度第8 次刑庭會
     議決議可資參照。查與本案相關之修正如下：
   1.修正後刑法已刪除連續犯之規定，此刪除雖非犯罪構成要
     件之變更，但顯已影響行為人刑罰之法律效果，自屬法律
     有變更。依刑法第2 條第1 項規定，比較新、舊法結果，
     以修正前刑法第56條連續犯規定較有利於被告。
   2.易科罰金部分：修正前刑法第41條第1 項前段規定：「犯
     最重本刑為5 年以下有期徒刑之刑之罪，而受6 個月以下
     有期徒刑或拘役之宣告，因身體、教育、職業、家庭之關
     係或其他正當理由，執行顯有困難者，得以1 元以上3 元
     以下折算1 日，易科罰金」。而刑法修正施行前之易科罰
     金折算標準，修正前罰金罰鍰提高標準條例第2 條前段規
     定（95年5 月17日修正刪除，95年7 月1 日施行），就其
     原定數額提高為100 倍折算1 日，則刑法修正施行前易科
     罰金折算標準，應以銀元300 元（即新臺幣900 元）折算1
     日；而修正後刑法第41條第1 項前段規定：「犯最重本刑
     為5 年以下有期徒刑以下之罪，而受6 個月以下有期徒刑
     或拘役之宣告者，得以新臺幣1 千元、2 千元或3 千元折
     算1 日，易科罰金」。經比較新舊法易科罰金之折算標準
     ，以修正前之規定，較有利於被告。
   3.綜合上述各條文修正前、後之比較，揆諸前揭最高法院決
     議及修正後刑法第2 條第1 項前段、後段規定之「從舊、
     從輕」原則，應全部適用被告行為時之法律，即修正前刑
     法之相關規定予以論處。
  (二)按甲基安非他命係毒品危害防制條例第2 條第2 項第2 款所
    定之第2 級毒品，核被告甲○○所為，係犯毒品危害防制條
    例第10條第2 項之施用第2 級毒品罪。被告先後2 次施用第
    2 級毒品之犯行，時間緊接，方法相同，觸犯構成要件相同
    之罪名，顯係基於概括犯意為之，為連續犯，應依刑法第56
    條之規定論以一罪，並依法加重其刑。爰審酌被告前經觀察
    勒戒後，仍未戒除施用毒品惡習，再犯本案，殊非可取，併
    其犯罪動機、目的、被告施用毒品係屬自戕行為，及其犯罪
    後於本院審理時坦承犯行，態度尚佳等一切情狀，量處如主
    文所示之刑，並諭知易科罰金之折算標準。
三、據上論斷，應依刑事訴訟法第273 條之1 第1 項、第299 條
    第1 項前段、毒品危害防制條例第10條第2 項，修正後刑法
    第2 條第1 項前段，刑法第11條前段，修正前刑法第56條、
    第41條第1 項前段，修正前罰金罰鍰提高標準條例第2 條，
    判決如主文。
本案經檢察官邱曉華到庭執行職務。
中    華    民    國    95    年    8    月     22    日
                  刑事第六庭法  官  蔡寶樺
以上正本證明與原本無異。
如不服本判決，應於判決送達後10日內向本院提出上訴狀（應附
繕本），上訴於臺灣高等法院。
                            書記官  王泰元
中    華    民    國    95    年    8     月    22    日
附錄本案法條：
毒品危害防制條例第10條
施用第一級毒品者，處 6 月以上 5 年以下有期徒刑。
施用第二級毒品者，處 3 年以下有期徒刑。


司法院資訊處製作；財團法人民間司法改革基金會備份。
